臺灣高等法院刑事裁定
                                      111年度聲字第957號
聲  請  人  臺灣高等檢察署檢察官
受  刑  人  程鳳翔



上列聲請人因受刑人數罪併罰有二裁判以上，聲請定其應執行之
刑（111年度執聲字第377號），本院裁定如下：
    主  文
程鳳翔因犯如附表所示之罪所處之刑，應執行有期徒刑拾伍年。
    理  由
一、聲請意旨略以：受刑人程鳳翔因違反毒品危害防制條例等數
    罪，先後經判決確定如附表（原聲請書附表「罪名」欄括號
    內容有誤載，應以本件附表所示為正確），應依刑法第50條
    第1項第3款、第2項、第53條、第51條第5款等規定，定其應
    執行之刑，爰依刑事訴訟法第477條第1項聲請裁定等語。
二、查受刑人程鳳翔因犯如附表編號1至27所示之罪，經法院各
    判處該附表編號所示之刑（其中附表編號1至12部分，前經
    本院以110年度聲字第4887號裁定應執行有期徒刑9年）確定
    ，合於裁判確定前犯數罪之情形，且本院為其犯罪事實最後
    判決之法院，有該刑事判決書、本院被告前案紀錄表可稽。
    其中附表編號23至27部分，為得易服社會勞動之罪，其餘為
    不得易服社會勞動之罪，惟受刑人已就所犯上開27罪，請求
    檢察官聲請定其應執行刑，有定執行刑調查表可憑（見本院
    卷9-12頁）。茲檢察官聲請就受刑人所犯上開27罪，定其應
    執行之刑，核屬正當，爰依刑法第51條第5款所定外部性界
    限，審酌受刑人所犯罪數、各罪罪質相近、犯罪時間介於民
    國109年3月至6月間、侵害法益之類型、依犯罪情節所顯示
    之人格特性、犯罪後之態度等，對於受刑人所犯數罪為整體
    非難評價，並考量法律之目的、法律秩序之理念、前定應執
    行刑等內部性界限，及受刑人就本件定刑表示無意見（見本
    院卷93頁），定其應執行之刑如主文所示。
據上論斷，依刑事訴訟法第477條第1項，刑法第50條、第53條、
第51條第5款，裁定如主文。
中　　華　　民　　國　　111 　年　　3 　　月　　25　　日
              　　刑事第六庭    審判長法　官  劉方慈
                                      法　官  許曉微
                                      法　官  朱嘉川
以上正本證明與原本無異。      
如不服本裁定，應於收受送達後5日內向本院提出抗告狀。
                                      書記官  尤朝松
中　　華　　民　　國　　111 　年　　3 　　月　　25　　日
附表：
編　　　　　號  1 2 3 罪　　　　　名  毒品危害防制條例 (原確定判決附表一 編號1） 毒品危害防制條例 (原確定判決附表一 編號2） 毒品危害防制條例 (原確定判決附表一 編號3） 宣　　告　　刑  有期徒刑3年6月 有期徒刑3年6月 有期徒刑3年7月 犯　罪　日　期  0000000 0000000 0000000 偵查(自訴)機關 年　度　案　號  宜蘭地檢109偵 3738號 宜蘭地檢109偵 3738號 宜蘭地檢109偵 3738號 最　後 事實審 法　院 臺灣高院 臺灣高院 臺灣高院  案　號 110年度上更一字第189號 110年度上更一字第189號 110年度上更一字第189號  判決 日期 110/10/27 110/10/27 110/10/27 確　定 判　決 法　院 臺灣高院 臺灣高院 臺灣高院  案　號 110年度上更一字第189號 110年度上更一字第189號 110年度上更一字第189號  判決確定日期 110/11/25 110/11/25 110/11/25 
編　　　　　號  4 5 6 罪　　　　　名  毒品危害防制條例 (原確定判決附表一 編號4） 毒品危害防制條例 (原確定判決附表一 編號6） 毒品危害防制條例 (原確定判決附表一 編號7) 宣　　告　　刑  有期徒刑3年6月 有期徒刑3年6月 有期徒刑3年6月 犯　罪　日　期  0000000 0000000 0000000 偵查(自訴)機關 年　度　案　號  宜蘭地檢109偵 3738號 宜蘭地檢109偵 3738號 宜蘭地檢109偵 3738號 最　後 事實審 法　院 臺灣高院 臺灣高院 臺灣高院  案　號 110年度上更一字第189號 110年度上更一字第189號 110年度上更一字第189號  判決 日期 110/10/27 110/10/27 110/10/27 確　定 判　決 法　院 臺灣高院 臺灣高院 臺灣高院  案　號 110年度上更一字第189號 110年度上更一字第189號 110年度上更一字第189號  判決確定日期 110/11/25 110/11/25 110/11/25 
編　　　　　號  7 8 9 罪　　　　　名  毒品危害防制條例 (原確定判決附表一 編號8） 毒品危害防制條例 (原確定判決附表一 編號9） 毒品危害防制條例 (原確定判決附表一 編號11） 宣　　告　　刑  有期徒刑3年6月 有期徒刑3年6月 有期徒刑3年6月 犯　罪　日　期  0000000 0000000 0000000 偵查(自訴)機關 年　度　案　號  宜蘭地檢109偵 3738號 宜蘭地檢109偵 3738號 宜蘭地檢109偵 3738號 最　後 事實審 法　院 臺灣高院 臺灣高院 臺灣高院  案　號 110年度上更一字第189號 110年度上更一字第189號 110年度上更一字第189號  判決 日期 110/10/27 110/10/27 110/10/27 確　定 判　決 法　院 臺灣高院 臺灣高院 臺灣高院  案　號 110年度上更一字第189號 110年度上更一字第189號 110年度上更一字第189號  判決確定日期 110/11/25 110/11/25 110/11/25 
編　　　　　號  10 11 12 罪　　　　　名  毒品危害防制條例 (原確定判決附表一 編號12） 毒品危害防制條例 (原確定判決附表一 編號13） 毒品危害防制條例 (原確定判決附表一 編號22） 宣　　告　　刑  有期徒刑3年6月 有期徒刑3年10月 有期徒刑3年8月 犯　罪　日　期  0000000 0000000 0000000 偵查(自訴)機關 年　度　案　號  宜蘭地檢109偵 3738號 宜蘭地檢109偵 3738號 宜蘭地檢109偵 3738號 最　後 事實審 法　院 臺灣高院 臺灣高院 臺灣高院  案　號 110年度上更一字第189號 110年度上更一字第189號 110年度上更一字第189號  判決 日期 110/10/27 110/10/27 110/10/27 確　定 判　決 法　院 臺灣高院 臺灣高院 臺灣高院  案　號 110年度上更一字第189號 110年度上更一字第189號 110年度上更一字第189號  判決確定日期 110/11/25 110/11/25 110/11/25 
編　　　　　號  13 14 15 罪　　　　　名  毒品危害防制條例 (原確定判決附表一 編號5） 毒品危害防制條例 (原確定判決附表一編 號10） 毒品危害防制條例 (原確定判決附表一 編號14） 宣　　告　　刑  有期徒刑7年6月 有期徒刑7年6月 有期徒刑7年6月 犯　罪　日　期  0000000 0000000 0000000 偵查(自訴)機關 年　度　案　號  宜蘭地檢109偵 3738號 宜蘭地檢109偵 3738號 宜蘭地檢109偵 3738號 最　後 事實審 法　院 臺灣高院 臺灣高院 臺灣高院  案　號 110年度上更一字第189號 110年度上更一字第189號 110年度上更一字第189號  判決 日期 110/10/27 110/10/27 110/10/27 確　定 判　決 法　院 最高法院 最高法院 最高法院  案　號 111年度台上字第355號 111年度台上字第355號 111年度台上字第355號  判決確定日期 111/1/26 111/1/26 111/1/26 
編　　　　　號  16 17 18 罪　　　　　名  毒品危害防制條例 (原確定判決附表一 編號15） 毒品危害防制條例 (原確定判決附表一編 號16） 毒品危害防制條例 (原確定判決附表一 編號17） 宣　　告　　刑  有期徒刑7年6月 有期徒刑7年6月 有期徒刑7年6月 犯　罪　日　期  0000000 0000000 0000000 偵查(自訴)機關 年　度　案　號  宜蘭地檢109偵 3738號 宜蘭地檢109偵 3738號 宜蘭地檢109偵 3738號 最　後 事實審 法　院 臺灣高院 臺灣高院 臺灣高院  案　號 110年度上更一字第189號 110年度上更一字第189號 110年度上更一字第189號  判決 日期 110/10/27 110/10/27 110/10/27 確　定 判　決 法　院 最高法院 最高法院 最高法院  案　號 111年度台上字第355號 111年度台上字第355號 111年度台上字第355號  判決確定日期 111/1/26 111/1/26 111/1/26 
編　　　　　號  19 20 21 罪　　　　　名  毒品危害防制條例 (原確定判決附表一 編號18） 毒品危害防制條例 (原確定判決附表一編 號19） 毒品危害防制條例 (原確定判決附表一 編號20） 宣　　告　　刑  有期徒刑7年6月 有期徒刑7年6月 有期徒刑7年6月 犯　罪　日　期  0000000 0000000 0000000 偵查(自訴)機關 年　度　案　號  宜蘭地檢109偵 3738號 宜蘭地檢109偵 3738號 宜蘭地檢109偵 3738號 最　後 事實審 法　院 臺灣高院 臺灣高院 臺灣高院  案　號 110年度上更一字第189號 110年度上更一字第189號 110年度上更一字第189號  判決 日期 110/10/27 110/10/27 110/10/27 確　定 判　決 法　院 最高法院 最高法院 最高法院  案　號 111年度台上字第355號 111年度台上字第355號 111年度台上字第355號  判決確定日期 111/1/26 111/1/26 111/1/26 
編　　　　　號  22 23 24 罪　　　　　名  毒品危害防制條例 (原確定判決附表一 編號21） 藥事法 (原確定判決附表二 編號1） 藥事法 (原確定判決附表二 編號2） 宣　　告　　刑  有期徒刑7年6月 有期徒刑4月 有期徒刑4月 犯　罪　日　期  0000000 0000000 0000000 偵查(自訴)機關 年　度　案　號  宜蘭地檢109偵 3738號 宜蘭地檢109偵 3738號 宜蘭地檢109偵 3738號 最　後 事實審 法　院 臺灣高院 臺灣高院 臺灣高院  案　號 110年度上更一字第189號 110年度上更一字第189號 110年度上更一字第189號  判決 日期 110/10/27 110/10/27 110/10/27 確　定 判　決 法　院 最高法院 臺灣高院 臺灣高院  案　號 111年度台上字第355號 110年度上更一字第189號 110年度上更一字第189號  判決確定日期 111/1/26 110/11/24 110/11/24 
編　　　　　號  25 26 27 罪　　　　　名  藥事法 (原確定判決附表二 編號3） 藥事法 (原確定判決附表二 編號4） 藥事法 (原確定判決附表二 編號5） 宣　　告　　刑  有期徒刑3月 有期徒刑3月 有期徒刑3月 犯　罪　日　期  0000000 0000000 0000000 偵查(自訴)機關 年　度　案　號  宜蘭地檢109偵 3738號 宜蘭地檢109偵 3738號 宜蘭地檢109偵 3738號 最　後 事實審 法　院 臺灣高院 臺灣高院 臺灣高院  案　號 110年度上更一字第189號 110年度上更一字第189號 110年度上更一字第189號  判決 日期 110/10/27 110/10/27 110/10/27 確　定 判　決 法　院 臺灣高院 臺灣高院 臺灣高院  案　號 110年度上更一字第189號 110年度上更一字第189號 110年度上更一字第189號  判決確定日期 110/11/24 110/11/24 110/11/24